# 针对子公司取得控制权后进一步收购少数股东控制权而后处置

提问人：1354221120 时间：2021-03-26 12:33:04
针对一个子公司，如果在形成合并后进一步收购少数股东权益，形成溢价，计入资本公积，又在之后处置失去控制权，请问之前的溢价这一块是按比例结转吗？还是全部转出

回答人：chenyiwei
如果收购少数股权和后续处置股权不属于一揽子交易的，则当初收购少数股权时在合并报表层面形成的资本公积在处置股权后应继续在合并报表层面确认为资本公积，不能转入损益。所以不存在“是按比例结转吗？还是全部转出”的问题。